【裁判字號】    99,易,1042
【裁判日期】    991110
【裁判案由】    竊盜
【裁判全文】
臺灣苗栗地方法院刑事判決              99年度易字第1042號
公  訴  人  臺灣苗栗地方法院檢察署檢察官
被      告  乙○○
上列被告因竊盜案件，經檢察官提起公訴（99年度偵字第2717號
、第4188號），本院以簡式審判程序審理，判決如下：
    主  文
乙○○犯攜帶兇器竊盜罪，累犯，處有期徒刑玖月。
    犯罪事實及理由
一、犯罪事實：
    本件犯罪事實均引用檢察官起訴書之記載（如附件）。
二、證據論述：
    除增加被告於本院之自白及臺灣高等法院被告前案紀錄表1
    份外，其餘亦引用檢察官起訴書之記載（如附件）。
三、論罪科刑：
    核被告所為，係犯刑法第321條第1項第3 款之攜帶兇器竊盜
    罪。又被告有如犯罪事實欄所載之前科紀錄，此有臺灣高等
    法院被告前案紀錄表1 份在卷可憑，其受有期徒刑執行完畢
    後，5 年以內再故意犯本件有期徒刑以上之罪，為累犯，應
    依刑法第47條第1 項規定加重其刑。爰審酌被告曾有竊盜等
    前科紀錄，素行非佳，且正值壯年，身強體健，卻不思以正
    途賺取財富，冀圖不勞而獲，而為上述竊盜犯行，實不足取
    。惟本院念及被告於本院審理時坦承犯行，尚能知所悔悟，
    節省有限之司法資源，併參酌其生活狀況、品行、智識程度
    、犯罪之動機、目的、手段、所生損害等一切情狀，並考量
    檢察官的具體求刑，量處如主文所示之刑。被告甲○○部分
    另行審結，附此敘明。
四、應適用之法條：
（一）刑事訴訟法第284 條之1 、第273 條之1 第1 項、第299
      條第1 項前段、第310 條之2 、第454 條第2 項。
（二）刑法第321 條第1 項第3 款、第47條第1 項。
本案經檢察官林文中到庭執行職務。
中    華    民    國    99    年    11   月     10    日
                  刑事第一庭  法  官  呂曾達
以上正本證明與原本無異。
如不服本判決，應於判決送達後10日內向本院提出上訴狀（應抄
附繕本），其未敘述上訴理由者，應於上訴期間屆滿後20日內補
提理由書狀於本院，上訴於臺灣高等法院臺中分院。告訴人或被
害人如對於本判決不服者，應具備理由請求檢察官上訴，其上訴
期間之計算係以檢察官收受判決正本之日期為準。
                              書記官  劉容辰
中    華    民    國    99    年    11    月    10    日
附記論罪之法條全文：
刑法第321 條第1 項第3 款：
（加重竊盜罪）
犯竊盜罪而有左列情形之一者，處 6 月以上、 5 年以下有期徒
刑：
一、於夜間侵入住宅或有人居住之建築物、船艦或隱匿其內而犯
    之者。
二、毀越門扇、牆垣或其他安全設備而犯之者。
三、攜帶兇器而犯之者。
四、結夥三人以上而犯之者。
五、乘火災、水災或其他災害之際而犯之者。
六、在車站或埠頭而犯之者。
附件：
臺灣苗栗地方法院檢察署檢察官起訴書
                                      99年度偵字第2717號
                                      99年度偵字第4188號
    被      告  甲○○  男  46歲（民國○○年○月○日生）
                        住苗栗縣後龍鎮○○里○○鄰○○街
                          240號
                        國民身分證統一編號：Ｚ000000000號
                乙○○  男  40歲（民國○○年○○月○○日生）
                        住苗栗縣後龍鎮溪州里溪州102之3號
                        （在監）
                        國民身分證統一編號：Ｚ000000000號
上列被告等因竊盜等案件，已經偵查終結，認應提起公訴，茲將
犯罪事實及證據並所犯法條分敘如下：
            犯罪事實
一、乙○○前於民國98年間因竊盜案件，經法院判處有期徒刑7
    月確定，於98年11月19日執行完畢。猶不知悔改，竟意圖為
    自己不法之所有，先於99年5月7日22時許，向明知其將前往
    行竊而有幫助竊盜犯意之甲○○（全順資源回收場負責人）
    借得車號LX-4031號自用小貨車後，復於翌（8）日凌晨2 時
    許，駕駛上開自用小貨車，攜帶客觀上得供兇器使用之鸚鵡
    剪1 支，前往苗栗縣造橋鄉○○段高速公路旁，竊取國道高
    速公路局（下稱高公局）所有並由丙○○負責管理之箱涵牆
    壁鐵管內電纜線共重618 公斤。得手後搬上前揭自用小貨車
    並載往附近草堆藏放。嗣於99年5月8日6時許、同月10日5時
    許，分二次運往苗栗縣後龍鎮福寧里6鄰78-10號前之山區，
    以每公斤新臺幣（下同）60元價格販賣與甲○○各13公斤、
    605 公斤。甲○○明知該二批電纜線係乙○○竊得之贓物，
    仍先後二次予以買受。嗣經警於同月10日7 時許，在上址山
    區前，當場查獲甲○○與其所僱用員工涂宏銘（不知情）正
    在燒烤上開電纜線外皮，並扣得燒烤後電纜線共400 公斤，
    始循線查獲上情。
二、案經丙○○訴由苗栗縣警察局竹南分局報告偵辦。
            證據並所犯法條
一、證據清單及待證事實：
┌──┬──────────┬─────────────────────┐
│編號│證據                │待證事實                                  │
│    │                    │                                          │
├──┼──────────┼─────────────────────┤
│1   │被告兼證人乙○○之警│1.全部犯罪事實。                          │
│    │詢筆錄（偵4188號卷頁│2.甲○○在出借上開自用小貨車前，知悉乙○○│
│    │21-24）、偵訊筆錄（ │  係要利用該車輛行竊之事實。              │
│    │偵4188號卷頁54-56） │3.甲○○係在知贓之情況下仍先後二次向乙○○│
│    │                    │  購買上開電纜線之事實。                  │
├──┼──────────┼─────────────────────┤
│2   │被告甲○○之警詢筆錄│1.甲○○確實有將車號LX-4031號自用小貨車借 │
│    │（偵2717號卷頁8-12  │  與乙○○使用之事實。                    │
│    │）、偵訊筆錄（偵2717│2.甲○○共分二次向乙○○購買電纜線，價格為│
│    │號卷頁49-51）       │  每公斤60元，第一次購買13公斤，且已支付陳│
│    │                    │  明仁780元，該批電纜線已被甲○○轉售，第 │
│    │                    │  二次購買605公斤，尚未付款與乙○○等事實 │
│    │                    │  。                                      │
│    │                    │3.其僱用涂銘宏共同於前揭山區燒烤電纜線外皮│
│    │                    │  之事實。                                │
├──┼──────────┼─────────────────────┤
│3   │證人涂銘宏之警詢筆錄│其於99年5月10日受被告甲○○僱用前往前揭山 │
│    │（偵2717號卷頁13-19 │區燒烤電纜線外皮之事實。                  │
│    │ ）                 │                                          │
│    │                    │                                          │
├──┼──────────┼─────────────────────┤
│4   │1.證人丙○○（高局區│1.高公局確實有失竊前揭電纜線之事實。      │
│    │  交控中心工程師）之│2.扣案電纜線價值約30萬元，屬高公局所有，係│
│    │  警詢筆錄（偵4188號│  供通訊使用之事實。                      │
│    │  卷頁25-27）       │3.扣案燒烤後電纜線約400公斤已發還之事實。 │
│    │2.現場及電纜線照片共│                                          │
│    │  18張（偵4188號卷頁│                                          │
│    │  47-48、偵2717號卷 │                                          │
│    │  頁31-36）         │                                          │
│    │3.贓物認領保管單1紙 │                                          │
│    │  （偵4188號卷頁46）│                                          │
└──┴──────────┴─────────────────────┘
二、所犯法條：
（一）被告乙○○係犯刑法第321條第1項第3 款攜帶兇器加重竊
      盜罪嫌；被告甲○○係犯（1）刑法第30條第1項、第321
      條第1項第3款幫助攜帶兇器加重竊盜罪嫌、（2） 刑法第
      349條第2項故買贓物罪嫌。
（二）被告甲○○所犯一次幫助加重竊盜、二次故買贓物犯行，
      均犯意各別，請分論併罰。
（三）又被告甲○○明知被告乙○○係欲行竊而仍出借車輛之行
      為，為實施竊盜罪構成要件以外之行為，係幫助犯，請依
      刑法第30條第2項之規定，按正犯之刑減輕之。
（四）被告有犯罪事實欄所載之論罪科刑執行情形，有刑案資料
      查註紀錄表、矯正簡表在卷可按，其於有期徒刑執行完畢
      後5 年內故意再犯本件有期徒刑以上之罪，為累犯，請依
      刑法第47條第1 項規定，加重其刑。
三、依刑事訴訟法第251條第1項提起公訴。
    此  致
臺灣苗栗地方法院
中    華    民    國    99    年    9     月    8     日
                        檢  察  官  黃  智  炫
本件正本證明與原本無異
中    華    民    國    99    年    9     月    17    日
                        書  記  官  溫  育  誠

司法院資訊處製作；財團法人民間司法改革基金會備份。
